臺灣高等法院臺南分院刑事判決
111年度上訴字第593號
上  訴  人  
即  被  告  邱勝翔
選任辯護人  蘇榕芝律師
            鄭安妤律師
            江信賢律師
上列上訴人因毒品危害防制條例案件，不服臺灣臺南地方法院11
0年度訴字第533號中華民國111年1月11日第一審判決（起訴案號
：臺灣臺南地方檢察署109年度偵字第21592號、109年度偵字第2
1593號、110年度偵字第3677號），提起上訴，本院判決如下：
    主  文
上訴駁回。
    事實及理由
一、按民國110年6月16日修正公布、同月18日施行之刑事訴訟法
    第348條規定：「上訴得對於判決之一部為之。對於判決之
    一部上訴者，其有關係之部分，視為亦已上訴。但有關係之
    部分為無罪、免訴或不受理者，不在此限。上訴得明示僅就
    判決之刑、沒收或保安處分一部為之。」次按同日修正公布
    、施行之刑事訴訟法施行法第7條之13規定：「中華民國110
    年5月31日修正通過之刑事訴訟法施行前，已繫屬於各級法
    院之案件，於施行後仍適用修正前刑事訴訟法第348條規定
    ；已終結或已繫屬於各級法院而未終結之案件，於施行後提
    起再審或非常上訴者，亦同。」。查本案係於上開規定修正
    施行後之111年5月9日始繫屬於本院，此有臺灣臺南地方法
    院111年5月6日南院武刑暑110訴533字第1110017852號函上
    所蓋本院收文戳章（見本院卷第3頁）存卷可稽，是本案上
    訴之效力及其範圍，應依現行刑事訴訟法第348條規定判斷
    ，合先敘明。
二、原審於111年1月11日以110年度訴字第533號判決認定上訴人
    即被告（下稱被告）邱勝翔犯如原判決附表編號1至6「被告
    所犯罪名、科刑及沒收」欄所示之罪，各處如原判決附表編
    號1至6「被告所犯罪名、科刑及沒收」欄所示之刑，並定應
    執行刑為有期徒刑7年10月，復為相關沒收及追徵之諭知。
    被告於收受該判決正本後，以原判決量刑及定應執行刑不當
    為由提起上訴，並經本院當庭向被告及辯護人確認上訴範圍
    無訛（見本院卷第109頁），揆諸前開說明，被告顯僅就原
    判決關於量刑及定應執行刑部分提起上訴，至於原判決其他
    部分，均不予爭執，亦未提起上訴，而該量刑及定應執行刑
    部分與原判決事實之認定、罪名、沒收及追徵之諭知，依前
    開新修正之規定，可以分離審查，本院爰僅就原判決關於被
    告之量刑及定應執行刑部分加以審理。
三、經本院審理結果，因被告僅就原判決關於被告量刑及定應執
    行刑部分提起上訴，業如前述，故本案犯罪事實、所犯法條
    、論罪、沒收及追徵部分之認定，均如第一審判決書所記載
    之事實、證據、論罪理由、沒收及追徵（如附件）。　
四、被告上訴意旨略以：⑴關於累犯加重部分，被告前固因公共
    危險案件經原審法院判處有期徒刑3月確定，惟被告所犯前
    案與本案犯行的犯罪類型截然不同，且前案於104年8月19日
    易科罰金執行完畢後，迄本案再犯之期間已約有4年，為刑
    法第47條第1項所規定「5年」期間的中後期，實難僅因其曾
    有受徒刑執行完畢之事實即逕認其有特別惡性及對刑罰之反
    應力薄弱，是原審未及審酌大法官會議釋字第775號解釋意
    旨，而依累犯之規定加重被告所犯如原判決犯罪事實一㈠、㈡
    、㈢部分之刑度，容有未洽。⑵被告在偵訊、原審及鈞院時，
    就原判決犯罪事實一㈠、㈡部分亦為認罪之表示，原判決就此
    等部分未依毒品危害防制條例第17條第2項予以減刑，亦有
    不當。⑶請求鈞院就被告所犯如原判決犯罪事實一㈠至㈢、㈤部
    分依刑法第59條規定酌減其刑，給予被告自新的機會。⑷本
    案被告栽種大麻的情節確實蠻輕微的，依修正後毒品危害防
    制條例第12條第3項規定：「因供自己施用而犯前項之罪，
    且情節輕微者，處1年以上7年以下有期徒刑，得併科新臺幣
    1百萬元以下罰金。」，加以被告符合自首之要件，可量處
    之刑度為有期徒刑6月以上3年6月以下，惟原判決以被告符
    合自首，並依刑法第59條規定酌減後，適用毒品危害防制條
    例第12條第2項之規定，量處有期徒刑1年9月，尚嫌過重。⑸
    請求鈞院考量上情，對被告從輕量刑。
五、關於原判決犯罪事實一㈥適用法條之說明：
　　按行為後法律有變更者，適用行為時之法律，但行為後之法
    律有利於行為人者，適用最有利於行為人之法律，刑法第2
    條第1項定有明文。本案被告為原判決犯罪事實一㈥所示行為
    後，毒品危害防制條例第12條業於111年5月4日修正公布，
    並自同年月6日生效。修正前毒品危害防制條例第12條規定
    「意圖供製造毒品之用，而栽種罌粟或古柯者，處無期徒刑
    或7年以上有期徒刑，得併科新臺幣7百萬元以下罰金。意圖
    供製造毒品之用，而栽種大麻者，處5年以上有期徒刑，得
    併科新臺幣5百萬元以下罰金。前二項之未遂犯罰之。」，
    修正後規定「意圖供製造毒品之用，而栽種罌粟或古柯者，
    處無期徒刑或7年以上有期徒刑，得併科新臺幣7百萬元以下
    罰金。意圖供製造毒品之用，而栽種大麻者，處5年以上有
    期徒刑，得併科新臺幣5百萬元以下罰金。因供自己施用而
    犯前項之罪，且情節輕微者，處1年以上7年以下有期徒刑，
    得併科新臺幣1百萬元以下罰金。前三項之未遂犯罰之。」
    。經比較後，新法對於因供己施用而栽種大麻且情節輕微者
    ，雖另定「1年以上7年以下有期徒刑，得併科新臺幣1百萬
    元以下罰金」之較低法定刑。惟本件就原判決犯罪事實一㈥
    所示部分，檢察官係起訴被告「意圖供製造第二級毒品大麻
    ，於不詳時間，在臺南市○區○○路0段000號0樓之0住處，利
    用燈源、遮光布、定時器等物栽種大麻植株，待大麻生長完
    成，即可將之乾燥、切碎製成第二級毒品大麻施用或販賣」
    ，而被告對此事實，於原審及本院均為認罪之答辯（見原審
    卷第120、204、222頁；本院卷第108頁），可見被告栽種大
    麻並非單純供己施用，而有販賣之意圖，此由被告亦有因販
    賣大麻之行為被起訴即明，則本件被告所犯如原判決犯罪事
    實一㈥部分之行為，應構成毒品危害防制條例第12條第2項之
    罪（無論修正前、後，其法定刑均相同），而非構成修正後
    毒品危害防制條例第12條第3項之罪，自無從援引修正後毒
    品危害防制條例第12條第3項之法定刑作為量刑之依據。是
    被告上意旨所述此部分理由，尚有未洽。
六、本件刑之加重減輕之說明：
  ㈠累犯之說明：
  ⒈被告前因公共危險案件，經原審法院以104年度交簡字第1200
    號判決判處有期徒刑3月確定，於104年8月19日易科罰金執
    行完畢，有臺灣高等檢察署臺南檢察分署檢察官111年度上
    蒞字第895號檢察官補充理由書及所附原審法院104年度交簡
    字第1200號刑事簡易判決、臺灣臺南地方檢察署執行指揮書
    電子檔紀錄、臺灣高等法院全國前案簡列表在卷可按（見本
    院卷第81-90頁），核與卷附臺灣高等法院被告前案紀錄表
    相符，復為被告及辯護人所不爭執（見本院卷第108頁），
    其於徒刑執行完畢5年以內，故意再犯原判決犯罪事實一㈠至
    ㈢有期徒刑以上之各罪，皆為累犯。
  ⒉依108年2月22日公布之司法院釋字第775號解釋意旨：刑法第
    47條第1項之累犯規定，不分情節一律加重最低本刑，不符
    憲法罪刑相當原則，牴觸憲法第23條之比例原則，有關機關
    應自解釋公布日起2年內修正之，於修正前，法院就該個案
    應依解釋意旨，裁量是否加重最低本刑等語。亦即在現行刑
    法第47條第1項累犯規定修正之前，法院仍得斟酌個案情形
    ，裁量是否加重最低本刑，並未完全排除累犯規定之適用。
    經查，檢察官於本案科刑辯論時，已說明被告前案犯公共危
    險罪，再犯本案販賣第二級毒品罪，由輕罪犯到重罪，顯見
    其刑罰反應力薄弱，應適用累犯規定加重其刑等語（見本院
    卷第129頁），且本院審酌被告上開所犯公共危險案件已經
    易科罰金執行完畢，理應知所警惕，竟再犯原判決犯罪事實
    一㈠至㈢所示之販賣第二級毒品罪，足徵被告並未真正悛悔改
    過，守法意識不佳，刑罰反應力確屬薄弱，是本院裁量審酌
    後，認本案就被告所犯如原判決犯罪事實一㈠至㈢部分，仍應
    按累犯規定加重其刑，爰依刑法第47條第1項規定加重其刑
    （法定刑為無期徒刑部分，依法不得加重）。至於原判決犯
    罪事實一㈥部分，因被告供稱其於109年間開始栽種大麻，但
    確切時點忘記了，卷內亦無被告開始栽種大麻之確切時點，
    故依罪疑有利被告之原則，就此部分不依刑法第47條第1項
    規定論以累犯，附此敘明。
　⒊本件檢察官起訴書雖主張被告構成累犯之事實，惟於原審審
    理時，就後階段應加重其刑之事項，並未具體指出證明方法
    ，原判決係依職權調查結果，就原判決犯罪事實一㈠至㈢所示
    部分依累犯規定加重其刑，然因原判決是在最高法院刑事大
    法庭110年度台上大字第5660號裁定宣示前判決，基於預測
    可能性及法安定性之精神，上開裁定並無溯及既往之效力，
    自不能據此指摘原判決裁量有所不當，附此敘明。
　㈡毒品危害防制條例第17條第2項部分：
　  被告於109年11月18日警詢、偵訊、原審及本院審理時坦承
    有原判決犯罪事實一㈢、㈤所示之犯行（見警2卷第9-10頁；
    偵1卷第231、237頁；原審卷第120、204、222頁；本院卷第
    108頁）；但就原判決犯罪事實一㈠、㈡、㈣所示之犯行，於警
    詢時供稱：「（經陳欣妤《TELEGRAM通訊軟體暱稱大天朋友》
    於警詢筆錄内供述，他有無聯繫林錦鴻前往臺南新營休息站
    向你以新臺幣10萬元購買大麻毒品100公克，是否屬實？是
    否有交易成功？）不屬實。因為沒有這件事情。（據簡佳珍
    於警詢筆錄内供稱，她於108年11月9日有透過林錦鴻要以新
    臺幣6千元購買大麻毒品等情事，而林錦鴻又於警詢筆錄内
    供稱他是於108年11月9日有叫簡佳珍以臺銀帳戶0000000000
    000000號匯款新臺幣6千元至陳欣妤名下中國信託帳戶：000
    -000000000000號，你是否知情？）我不知情。（陳欣妤有
    無聯繫你並拿新臺幣6千元給你並叫你寄大麻毒品給簡佳珍
    ？）沒有。（承上，你有無販賣大麻毒品給簡佳珍？你有無
    於108年11月11日21時57分許，在7-11便利商店○○門市○○○市
    ○區○○街00號》寄1件交貨便《内裝大麻毒品5公克》至7-11便利
    商店○○○門市○○○市○區○○路00號》？是否有交易成功？）沒有
    。因為我不認識簡佳珍。都沒有。」等語（見警2卷第15頁
    ）；於109年11月18日偵訊時供稱：「（陳欣妤稱他有牽線
    介紹一個林錦鴻跟你買大麻？）我不知道這個名字。（陳欣
    妤有無介紹別人向你買毒品？）我之前有跟陳欣妤說可以介
    紹別人跟我買，但是他實際上都沒有介紹人跟我買，主要還
    是賣給陳欣妤。」、「（陳欣妤說從108年初到109年10月，
    大概有8次，最後一次是109年10月份，每次買約800元至8千
    元之間，不超過5公克《應該是不超過15公克》，有何意見？
    ）沒有這麼多次，就這一次【指原判決犯罪事實一㈤部分】
    。」、「比較有印象記得的是不超過15公克的那一次，是今
    年1、2月的時候【指原判決犯罪事實一㈢部分】，其他我沒
    有印象。」、「（有沒有其他次？）不記得他上個月《指109
    年10月》有沒有跟我拿，我是去年認識他，但是沒有拿大麻
    給他，是今年才有，次數不記得了。」、「（有無到過新營
    休息站跟人家交易？）我不認得林錦鴻這個名字，沒有去○○
    休息站交易。（陳欣妤稱有拿6千塊給你？）我對這個事情
    沒有印象。」等語（見偵1卷第236-238頁）；於109年11月1
    9日原審法院羈押訊問時供稱：「我不記得販賣給陳欣妤之
    次數，詳細的次數不記得了。（林錦鴻、簡佳珍部分是否承
    認？）我不認識林錦鴻和簡佳珍，我也不記得我有無去休息
    站，對於簡佳珍取得大麻部分我也不清楚。」等語（見聲羈
    卷第18頁）；再於110年4月8日偵訊時供稱：「（證人林錦
    鴻的證述，有何意見？）我不記得有林錦鴻這件事。」、「
    （陳欣妤的證述，有何意見？）我不記得有這麼多次，我拿
    給他的次數我真的不記得了。」等語（見偵1卷第344-345頁
    ），可見被告僅就原判決犯罪事實一㈢、㈤之販賣第二級毒品
    罪於偵查、原審及本院審理時均自白犯行，均應分別依修正
    前及現行毒品危害防制條例第17條第2項規定減輕其刑，並
    就原判決犯罪事實一㈢部分，依法先加後減之（法定刑為無
    期徒刑部分，依法不得加重），而原判決犯罪事實一㈠、㈡、
    ㈣部分，因被告未於偵查中坦承犯行，故無修正前及現行毒
    品危害防制條例第17條第2項規定之適用。
　㈢被告就原判決犯罪事實一㈤部分，已著手實施販賣第二級毒品
    之犯行，惟未生販出毒品之結果，其犯罪尚屬未遂，爰依刑
    法第25條第2 項之規定，按既遂犯之刑度減輕其刑，並與上
    開偵審自白減輕部分依法遞減之。　
　㈣按對於未發覺之罪自首而受裁判者，得減輕其刑，刑法第62
    條前段定有明文。而刑法第62條所指之「發覺」，係指有偵
    查犯罪職權之公務員已知悉犯罪事實並知犯罪人為何人或對
    其發生嫌疑時，即得謂為已發覺，但此項對犯人之嫌疑，仍
    須有確切之根據得為合理之可疑者，始足當之，若單純主觀
    上之懷疑，要不得謂已發生嫌疑；又所謂知悉，固不以確知
    其為犯罪之人為必要，但必其犯罪事實，確實存在，且為該
    管公務員所確知，始屬相當(最高法院72年度台上字第641號
    、75年度台上字第1634號判決意旨參照)。查被告於有偵查
    犯罪權限之員警發覺其為原判決犯罪事實一㈥之犯行前，即
    主動向員警供出其所為原判決犯罪事實一㈥之犯行，並接受
    裁判之事實，此有柯怡如警員110年10月5日職務報告（見原
    審卷第193-194頁）在卷可佐，足證被告係於有偵查犯罪職
    權之公務員發覺其原判決犯罪事實一㈥之犯行前，主動向員
    警自首犯罪並接受裁判，爰依刑法第62條前段規定，就原判
    決犯罪事實一㈥所犯之罪，減輕其刑。
　㈤刑法第59條酌減其刑之說明：
　⒈按刑事審判旨在實現刑罰權之分配的正義，故法院對有罪被
    告之科刑，應符合罪刑相當之原則，使輕重得宜，罰當其罪
    ，以契合社會之法律感情，此所以刑法第57條明定科刑時應
    審酌一切情狀，尤應注意該條所列10款事項以為科刑輕重之
    標準，並於同法第59條賦予法院以裁量權，如認犯罪之情狀
    顯可憫恕，認科以最低度刑仍嫌過重者，得酌量減輕其刑。
    又刑法第59條關於犯罪之情狀顯可憫恕，認科以最低刑度仍
    嫌過重者，得減輕其刑之規定，係立法者賦予審判者之自由
    裁量權，俾就具體之個案情節，於宣告刑之擇定上能妥適、
    調和，以濟立法之窮。是該條所謂犯罪之情狀，乃泛指與犯
    罪相關之各種情狀，自亦包含同法第57條所定10款量刑斟酌
    之事項，亦即該二法條所稱之情狀，並非有截然不同之領域
    。而94年2月2日修正公布、95年7月1日施行之刑法第59條修
    正立法理由稱：「本條所謂『犯罪之情狀可憫恕』，自係指裁
    判者審酌第57條各款所列事項以及其他一切與犯罪有關之情
    狀之結果」等語，亦同此旨趣。從而，審判法院此項自由裁
    量職權之行使，倘無明顯濫權或失當，應予尊重，無許當事
    人依憑主觀任指為違法（最高法院105年度台上字第853號判
    決意旨參照）。基此，審判法院於裁判上適用第59條酌減其
    刑時，自應就犯罪一切情狀（包括第57條所列舉之10款事項
    ），予以全盤考量，審酌其犯罪有無可憫恕之事由，以為判
    斷，並不排除第57條所列舉10款事由之審酌，如其程度達於
    確可憫恕，非不得予以酌減。
　⒉被告所為原判決犯罪事實一㈣所示之販賣第二級毒品罪之法定
    刑為「無期徒刑或10年以上有期徒刑，得併科新臺幣1千5 
    百萬元以下罰金」，然同為販賣第二級毒品之人，其原因動
    機不一，犯罪情節未必盡同，其販賣行為所造成危害社會之
    程度自屬有異，被告所為原判決犯罪事實一㈣所示販賣第二
    級毒品之數量及獲取利益均非龐大，而刑罰除制裁功能外，
    亦寓有教育、感化之目的，期使誤入歧途而有心遷善改過者
    ，可以早日復歸家庭及社會，經審酌以上各情，倘就被告所
    為原判決犯罪事實一㈣之犯行，科以最低度刑（有期徒刑10
    年），仍不免予人情輕法重之感，且難謂符合罪刑相當性及
    比例原則，是被告就原判決犯罪事實一㈣之犯罪情狀相較於
    法定之重刑，在客觀上足以引起一般人之同情，情節尚堪憫
    恕，爰依刑法第59條之規定，就原判決犯罪事實一㈣之犯行
    ，予以酌量減輕其刑。
　⒊意圖供製造毒品之用而栽種大麻，其法定本刑最輕為5 年有
    期徒刑，刑度非輕，參諸毒品危害防制條例第17條第2 項之
    規定，犯販賣、製造、運輸毒品罪及轉讓毒品罪，均得因於
    偵查及審理中自白犯行而獲減輕其刑之機會，惟同條例第12
    條第2項之罪，就其罪質而言，僅係製造第二級毒品之預備
    行為，則製造第二級毒品罪得因於偵查及審理中自白而獲減
    輕其刑，屬於製造第二級毒品罪之預備行為卻無從依該規定
    減輕其刑，最輕仍需量處5年有期徒刑，且同為大麻栽種行
    為，有純為製造毒品供己施用者，亦有為製造毒品販售營利
    者，動機互異之栽種大麻行為可非難性自宜有別；再者，轉
    讓各級毒品之刑度並非均較意圖供製造毒品之用而栽種大麻
    罪重，更得因行為人於偵查及審理中自白而獲減輕之機會，
    而法定刑度並非較輕之罪卻無從因於偵查及審理中自白而減
    輕，更顯針對意圖供製造毒品之用而栽種大麻罪，無從適用
    毒品危害防制條例第17條第2項規定，致所量處最輕刑度為5
    年有期徒刑，較之罪刑較重之製造第二級毒品罪、較輕之轉
    讓毒品罪均得適用上開規定減輕，已有輕重失衡之情形，自
    非不可依客觀之犯行與主觀之惡性二者加以考量其情狀，是
    否有可憫恕之處，適用刑法第59條之規定酌量減輕其刑，期
    使個案裁判之量刑能斟酌至當，符合比例原則。查本案被告
    就原判決犯罪事實一㈥之行為，其無視國家對於杜絕毒品危
    害之禁令固屬不當，本應予責難，然被告本件栽種大麻種子
    之時間非長，且為警察查獲時成功栽種之大麻植株甚少，足
    見被告係因一時思慮不週，致罹重典，對社會治安及國民健
    康之危害相對較小，其犯罪情節尚非至惡重大，復參以被告
    於警詢至本院審理時就此部分犯行均自白不諱，對於刑事訴
    訟程序能儘早確定而節省訴訟成本之消耗亦有所助益，是審
    酌上情，就被告原判決犯罪事實一㈥之犯行，縱依上開自首
    規定減輕其刑，仍須量處有期徒刑2年6月，無異失之過苛，
    在客觀上足以引起一般人之同情，確有情輕法重之失衡情狀
    ，爰就被告所犯原判決犯罪事實一㈥之犯行，依刑法第59條
    予以酌量減輕其刑，並與上開自首減輕部分依法遞減之。
　⒋被告所犯原判決犯罪事實一㈢、㈤所示販賣第二級毒品既遂、
    未遂罪，法定最輕本刑為有期徒刑7年、10年，其中原判決
    犯罪事實一㈢部分雖有累犯之加重事由，但其所犯原判決犯
    罪事實一㈢、㈤部分有如前述未遂、偵審中自白之減刑事由，
    依法先加後減或遞減後之處斷刑，已經大幅降低，並無過苛
    情事。另就被告所為原判決犯罪事實一㈠、㈡所示部分，依上
    開說明，雖無修正前毒品危害防制條例第17條第2項規定之
    適用，惟被告為圖一己私利，販賣第二級毒品予他人，所為
    係戕害國民身心健康之行為，實屬不該，難認有何特殊情事
    ，而認足以引起一般人同情而顯可憫恕之情事，況修正前毒
    品危害防制條例第4 條第2項規定，販賣第二級毒品之最輕
    法定本刑為7 年以上有期徒刑（得併科罰金），亦難認有何
    「情輕法重」之情事。此與原判決犯罪事實一㈣所適用之修
    正後毒品危害防制條例第4條第2項之最輕法定本刑為10年以
    上有期徒刑（得併科罰金）相較，刑度已屬較輕，自不能等
    同視之，而認亦應依刑法第59條規定酌減其刑。是被告所為
    如原判決犯罪事實一㈠至㈢、㈤所示部分與刑法第59條所規定
    之要件，尚有不符，自無再依該條酌減其刑之適用。被告及
    辯護人就原判決犯罪事實一㈠至㈢、㈤所示部分，請求依刑法
    第59條規定酌減刑度，尚難採憑。
七、上訴駁回之理由：
　㈠原判決審酌被告無視政府嚴禁毒品之禁令，非法販毒謀利，
    戕害他人之身心發展，犯下本案之販賣毒品行為，其所為未
    能正視毒品所可能對他人健康造成之戕害，及對社會治安之
    危害，而恣意販賣毒品予他人；且被告又為供己施用及販賣
    ，竟意圖製造毒品而栽種大麻，所為均有所不該，本不宜寬
    待，惟念及被告雖於警詢或偵查階段否認部分犯行，然於法
    院審理時終能全部坦承，尚知悔悟，犯後態度尚可，且被告
    販賣毒品之次數、對象尚不多，並無廣為散發毒害之情，兼
    衡被告二技畢業之智識程度，曾前往國外留學，目前因甲狀
    腺惡性腫瘤持續追蹤治療，與母親同住，以保險經紀為業，
    及本案犯罪動機、情節、被告與共犯陳欣妤之分工與共犯間
    主導地位之不同等一切情狀，量處如原判決附表編號1至6「
    被告所犯罪名、科刑及沒收」欄所示之刑，並考量被告年紀
    ，若量以較長之執行刑，勢必使得被告更難以回歸社會，重
    新體會作為人的意義與尊嚴，對於社會的警示、教化，亦無
    功用，可見此種刑之量定對被告及社會均未有益處，故審酌
    被告若能改過遷善，早日回歸家庭與社會，且參諸刑法第51
    條第5款原係採限制加重原則，而非累加原則之意旨，爰定
    其應執行刑為有期徒刑7年10月。
　㈡被告雖以前詞提起上訴，然查，按量刑輕重，屬為裁判之法
    院得依職權自由裁量之事項，苟其量刑已以行為人之責任為
    基礎，並斟酌刑法第57條各款所列情狀，在法定刑度內，酌
    量科刑，無顯然失當或違反公平、比例及罪刑相當原則者，
    亦無偏執一端，致明顯失出失入情形，即不得指為違法。查
    原判決已經詳細記載量刑審酌各項因素，並就被告犯罪情節
    及犯罪後態度等一切情狀，予以綜合考量，在法定刑內科處
    其刑，尚屬妥適；且原判決業已就被告有刑法第47條第1項
    （原判決犯罪事實一㈠至㈢）、第59條（原判決犯罪事實一㈣
    、㈥）、第25條第2項（原判決犯罪事實一㈤）、第62條前段
    （原判決犯罪事實一㈥）、修正前後毒品危害防制條例第17
    條第2項（原判決犯罪事實一㈢、㈤）等刑之加重減輕事由規
    定之適用等旨說明綦詳。準此，原審於量刑及定應執行刑時
    既已將上開減刑事由均予以考量在內，且所處刑度亦與罪刑
    相當原則及比例原則無悖，是被告之上訴，係對原判決量刑
    職權之適法行使，任意指摘，為無理由，應予駁回。
據上論斷，應依刑事訴訟法第368條，判決如主文。
本案經檢察官陳冠霖提起公訴，檢察官葉耿旭到庭執行職務。
中　　華　　民　　國　　111 　年　　7 　　月　　29　　日
                  刑事第三庭    審判長法  官  陳連發
                                      法  官  洪榮家   
                                      法  官  何秀燕 
以上正本證明與原本無異。
如不服本判決應於收受送達後20日內向本院提出上訴書狀，其未
敘述上訴理由者，並得於提起上訴後20日內向本院補提理由書（
均須按他造當事人之人數附繕本）「切勿逕送上級法院」。
　　　　　　　　　　　　　　　　　　　書記官  翁心欣
中　　華　　民　　國　　111 　年　　7 　　月　　29　　日

附錄本案論罪科刑法條：
修正前毒品危害防制條例第4條
製造、運輸、販賣第一級毒品者，處死刑或無期徒刑；處無期徒
刑者，得併科新臺幣二千萬元以下罰金。
製造、運輸、販賣第二級毒品者，處無期徒刑或七年以上有期徒
刑，得併科新臺幣一千萬元以下罰金。
製造、運輸、販賣第三級毒品者，處七年以上有期徒刑，得併科
新臺幣七百萬元以下罰金。
製造、運輸、販賣第四級毒品者，處五年以上十二年以下有期徒
刑，得併科新臺幣三百萬元以下罰金。
製造、運輸、販賣專供製造或施用毒品之器具者，處一年以上七
年以下有期徒刑，得併科新臺幣一百萬元以下罰金。
前五項之未遂犯罰之。

毒品危害防制條例第4條
製造、運輸、販賣第一級毒品者，處死刑或無期徒刑；處無期徒
刑者，得併科新臺幣三千萬元以下罰金。
製造、運輸、販賣第二級毒品者，處無期徒刑或十年以上有期徒
刑，得併科新臺幣一千五百萬元以下罰金。
製造、運輸、販賣第三級毒品者，處七年以上有期徒刑，得併科
新臺幣一千萬元以下罰金。
製造、運輸、販賣第四級毒品者，處五年以上十二年以下有期徒
刑，得併科新臺幣五百萬元以下罰金。
製造、運輸、販賣專供製造或施用毒品之器具者，處一年以上七
年以下有期徒刑，得併科新臺幣一百五十萬元以下罰金。
前五項之未遂犯罰之。

毒品危害防制條例第12條
意圖供製造毒品之用，而栽種罌粟或古柯者，處無期徒刑或七年
以上有期徒刑，得併科新臺幣七百萬元以下罰金。
意圖供製造毒品之用，而栽種大麻者，處五年以上有期徒刑，得
併科新臺幣五百萬元以下罰金。
因供自己施用而犯前項之罪，且情節輕微者，處一年以上七年以
下有期徒刑，得併科新臺幣一百萬元以下罰金。
前三項之未遂犯罰之。　　

【卷目索引】 
⒈臺中市政府警察局第三分局中市警三分偵字第1090042620號卷
  ，即警1卷 
⒉臺中市政府警察局第三分局中市警三分偵字第1100004156號卷
  ，即警2卷 
⒊109年度偵字第21593號卷，即偵1卷 
⒋109年度偵字第21592號卷，即偵2卷 
⒌110年度偵字第3677號卷，即偵3卷 
⒍109年度聲羈字第308號卷，即聲羈卷 
⒎原審110年度訴字第533號卷，即原審卷 
⒏本院111年度上訴字第593號卷，即本院卷